【裁判字號】    99,台上,7355
【裁判日期】    991125
【裁判案由】    違反兒童及少年性交易防制條例
【裁判全文】
最高法院刑事判決            九十九年度台上字第七三五五號
上  訴  人  陳銘發
上列上訴人因違反兒童及少年性交易防制條例案件，不服台灣高
等法院中華民國九十九年八月十七日第二審判決（九十九年度上
訴字第二一八九號，起訴案號：台灣基隆地方法院檢察署九十五
年度偵字第一二三二、五六七八號），提起上訴，本院判決如下
：
    主  文
原判決撤銷，發回台灣高等法院。
    理  由
本件原判決認定上訴人陳銘發有其事實欄所載犯行，因而維持第
一審依行為時常業犯規定，論上訴人共同以犯意圖營利，而容留
使未滿十八歲之人為性交易罪為常業（累犯），量處有期徒刑六
年六月，併科罰金新台幣五十萬元，暨諭知罰金易服勞役之折算
標準與相關沒收之從刑；固非無見。
惟查：(一)、審判期日之訴訟程序，專以審判筆錄為證；又審判長
應將證物提示當事人、代理人、辯護人或輔佐人，使其辨認；而
卷宗內之筆錄及其他文書可為證據者，審判長應向當事人、代理
人、辯護人或輔佐人宣讀或告以要旨；刑事訴訟法第四十七條、
第一百六十四條第一項、第一百六十五條第一項分別定有明文。
足見事實審法院，以直接審理為原則，必需踐行法定調查程序，
已顯出於審判庭之證據資料，始得採為判決之基礎，從而採為判
決基礎之證據，是否已踐行上開調查程序，自以審判筆錄之記載
為其準據。原判決說明採為上訴人不利之證據，其中扣案如其附
表二所示：編號保險套（未使用）三十七個、編號潤滑劑一
瓶、編號日誌單一張、編號日報表一張、編號點名休假單
一張、編號員工打卡單五張、編號員工花名名條三個、編號
六月份日報表（帳單）十三張、編號七月份日報表（帳單）
九張、編號薪水袋新台幣（下同）六萬一千二百元、編號薪
水袋三千二百元等證據資料，依原審審判筆錄之記載，並未於審
判期日，依前開規定，踐行調查程序向當事人、辯護人提示使其
辨認，或向其等宣讀或告以要旨，給予辯解之機會，即辯論終結
，逕行採為判決之基礎，並認係上訴人與共犯白家豪等人所有，
或供本件犯罪所用（編號至），或為本件犯罪所得（編號
、）之物，分別依刑法第三十八條第一項第二款、第三款規定
，予以宣告沒收，不但與直接審理法則有違，且有應於審判期日
調查之證據而未予調查之違誤。(二)、有罪之判決書，對被告有利
之證據不採納者，應說明其理由，為刑事訴訟法第三百十條第二
款所明定。故有罪判決書對於被告有利之證據，如不加採納，必
須說明其不予採納之理由，否則即難謂無判決不備理由之違誤。
是事實審法院就被告提出之有利證據及辯解，除認為調查與否，
不影響犯罪事實之認定及判決結果外，應於審判期日詳加調查，
並於有罪判決理由內加以論述說明，否則率行判決，即屬於法有
違。上訴人於原審提出證物2-3 中國信託商業銀行特約商店撥款
明細表，辯稱：「佳○○美容工作室」雖於民國九十四年一月十
七日因「小○」事件，經警函送游○○、陳○○偵辦，但「佳○
○美容工作室」經營依舊，此由前開撥款明細表記載，九十四年
一月份至「佳○○美容工作室」消費之刷卡交易計二十九筆，金
額二十三萬七千五百元，該月刷卡交易日依序為「2、4、5、6、
7、8、9、13、15、16、24、25、26、27、28、29、31」等日，
交易筆數、金額較之前並未稍減，月初至月底均有人刷卡交易，
足見該月營業並無中斷或停業，嗣後之九十四年二、三、四、五
、六、七月，客人刷卡交易依舊，直至九十四年七月八日經警再
度查獲為止。足見上訴人自九十一年十二月起至九十四年七月八
日止，經營容留女子與不特定男客性交易之犯行，未曾間斷，屬
行為時連續犯或常業犯之裁判上一罪或實質上一罪，為另案（原
審法院九十四年度少連上訴字第九三號）確定判決既判力所及，
本件應為免訴判決始為適法。原判決卻將上訴人自九十四年四月
一日以後之犯行，予以切割為二，認與之前之犯行無關，而重複
論罪科刑，尚有違誤等語。實情如何？原審未詳加調查釐清，而
於判決內論述明白，亦嫌調查未盡及理由不備。上訴意旨指摘原
判決不當，尚非全無理由。應認原判決關於科刑部分有撤銷發回
更審之原因。至原判決維持第一審諭知免訴判決部分雖未上訴，
基於審判不可分原則，應併予撤銷發回更審。
據上論結，應依刑事訴訟法第三百九十七條、第四百零一條，判
決如主文。
中    華    民    國  九十九  年   十一   月  二十五  日
                      最高法院刑事第七庭
                          審判長法官  洪  文  章  
                                法官  王  居  財  
                                法官  郭  毓  洲  
                                法官  黃  梅  月  
                                法官  沈  揚  仁  
本件正本證明與原本無異
                                      書  記  官  
中    華    民    國  九十九  年   十一   月   三十   日
                                                      Ｅ

司法院資訊處製作；財團法人民間司法改革基金會備份。
